臺灣板橋地方法院刑事判決　　　　　　　　　　　　九十三年度易字第一０五四號
　　公　訴　人　臺灣板橋地方法院檢察署檢察官
　　被　　　告　甲○○
右列被告因毒品危害防制條例案件，經檢察官提起公訴（九十三年度毒偵字第三七一
二號），因被告於本院行準備程序為有罪之陳述，嗣經本院合議庭裁定由受命法官獨
任進行簡式審判程序審理，本院判決如左：
    主  文
甲○○施用第二級毒品，累犯，處有期徒刑肆月，如易科罰金，以參佰元折算壹日。
    事  實
一、甲○○前因施用第二級安非他命毒品案件，經本院以八十九年度毒聲字第五００
    二號裁定送觀察、勒戒後，無繼續施用毒品之傾向，由臺灣板橋地方法院檢察署
    檢察官於八十九年九月十一日以八十九年度偵緝字第一二六八號不起訴處分書為
    不起訴處分在案，又因施用第一級毒品海洛因，經本院以八十九年度毒聲字第五
    六０七號裁定送觀察、勒戒後，認有繼續施用毒品之傾向，由本院於八十九年十
    月十九日以八十九年度毒聲字第六０六九號裁定令入戒治處所施以強制戒治，嗣
    經停止戒治後付保護管束，而於九十年十月二十五日保護管束期滿視為強制戒治
    執行完畢，且因前開施用第一級毒品經臺灣板橋地方法院檢察署檢察官起訴，並
    經台灣高等法院於九十年六月七日以九十年度上訴字第九二一號判處有期徒刑七
    月確定，並於九十三年五月八日執行完畢。詎仍不知悔改，復於前開強制戒治執
    行完畢釋放後五年內，明知ＭＤＭＡ業經公告列為毒品危害防制條例第二條之第
    二級毒品，不得非法持有、施用，竟基於施用第二級毒品ＭＤＭＡ之犯意，於九
    十三年六月十三日凌晨某時，在臺中市○區○○路一０五號十六樓滾石ＰＵＢ包
    廂內，以將ＭＤＭＡ溶於可樂內飲用，以此方式，施用ＭＤＭＡ一次。嗣於同年
    月日上午四時二十分許，在上址為警查獲，並採取其尿液送驗。
二、案經臺中市警察局第一分局報告臺灣台中地方法院檢察署呈請台灣高等法院檢察
    署令轉台灣板橋地方法院檢察署檢察官偵查起訴。
    理  由
壹、程序部分：按除被告所犯為死刑、無期徒刑、最輕本刑為三年以上有期徒刑之罪
    或高等法院管轄第一審案件者外，於第一次審判期日前之準備程序進行中，被告
    先就被訴事實為有罪之陳述時，審判長得告知被告簡式審判程序之旨，並聽取當
    事人、代理人、辯護人及輔佐人之意見後，裁定進行簡式審判程序，刑事訴訟法
    第二百七十三條之一第一項定有明文。經核本件被告甲○○所犯係死刑、無期徒
    刑、最輕本刑為三年以上有期徒刑以外之罪，其於準備程序中就被訴事實為有罪
    之陳述，經法官告知簡式審判程序之旨，並聽取公訴人、被告之意見後，本院爰
    依首揭規定，合議裁定由受命法官獨任進行簡式審判程序，合先敘明。
貳、實體部分：
一、右揭事實，業據被告甲○○於本院審理時坦承不諱，而被告為警查獲時所採集尿
    液，經送驗後呈ＭＤＭＡ陽性反應，此有詮昕科技股份有限公司九十三年六月二
    十四日之濫用藥物尿液檢驗報告一紙附卷可憑；又被告前因施用第二級安非他命
    毒品案件，經本院以八十九年度毒聲字第五００二號裁定送觀察、勒戒後，無繼
    續施用毒品之傾向，由臺灣板橋地方法院檢察署檢察官於八十九年九月十一日以
    八十九年度偵緝字第一二六八號不起訴處分書為不起訴處分在案，又因施用第一
    級毒品海洛因，經本院以八十九年度毒聲字第五六０七號裁定送觀察、勒戒後，
    認有繼續施用毒品之傾向，由本院於八十九年十月十九日以八十九年度毒聲字第
    六０六九號裁定令入戒治處所施以強制戒治，嗣經停止戒治後付保護管束，而於
    九十年十月二十五日保護管束期滿視為強制戒治執行完畢，且因前開施用第一級
    毒品經臺灣板橋地方法院檢察署檢察官起訴，並經台灣高等法院於九十年六月七
    日以九十年度上訴字第九二一號判處有期徒刑七月確定，並於九十三年五月八日
    執行完畢。有上開不起訴處分書電腦列印本一紙、台灣高等法院前開判決電腦列
    印本一份及臺灣高等法院被告全國前案紀錄表附卷可憑，被告於觀察、勒戒以及
    強制戒治執行完畢釋放後五年內再犯本件施用第二級毒品ＭＤＭＡ罪，應堪認定
    。本件事證明確，被告犯行堪以認定，應予依法論處。
二、核被告甲○○所為，係犯毒品危害防制條例第十條第二項之施用第二級毒品罪。
    其持有ＭＤＭＡ之低度行為，為施用之高度行為所吸收，不另論罪。又被告有事
    實欄所載之前案執行紀錄，此有臺灣高等法院被告全國前案紀錄表一紙在卷可稽
    ，其受有期徒刑之執行完畢，五年以內再犯有期徒刑以上之本罪，為累犯，應依
    法加重其刑。爰審酌被告已有因施用毒品經強制戒治後爰審酌被告前經二次送觀
    察、勒戒以及一次強制戒治，並曾為不起訴處分後，仍不知悔改，復為本件施用
    毒品犯行，惟念其係戕害自身，對社會治安尚非危害甚鉅，暨其犯罪之動機、目
    的、手段、所生危害及犯罪後坦承犯行等一切情狀，量處如主文所示之刑，並諭
    知易科罰金之折算標準，以示懲儆。
據上論斷，應依刑事訴訟法第二百七十三條之一第一項、第二百九十九條第一項前段
，毒品危害防制條例第十條第二項、第二十三條第二項，刑法第十一條前段、第四十
七條、第四十一條第一項前段，罰金罰鍰提高標準條例第二條，判決如主文。
本案經檢察官蘇揚旭到庭執行職務。
中　　　華　　　民　　　國　　九十三　　年　　 十一 　　月　　 十一 　　日
                          臺灣板橋地方法院刑事第三庭
                              法  官  李釱任
右正本證明與原本無異
如不服本判決應於送達後十日內向本院提出上訴狀
                              書記官  張惠芳
中　　　華　　　民　　　國　　九十三　　年　　 十一 　　月　　 十一 　　日
附錄本案論罪科刑法條全文
毒品危害防制條例第十條
施用第一級毒品者，處六月以上五年以下有期徒刑。
施用第二級毒品者，處三年以下有期徒刑。
